臺灣臺北地方法院刑事判決　　　　　　　　96年度易字第43號
公　訴　人　臺灣臺北地方法院檢察署檢察官
被　　　告　丙○○
　　　　　　　　　　　樓
上列被告因竊盜案件，經檢察官提起公訴（95年度偵字第 27645
號），因被告於準備程序中對犯罪事實為有罪之陳述，經告以簡
式審判之意旨，並聽取當事人之意見後，經本院合議庭裁定由受
命法官獨任進行簡式審判程序，判決如下：
    主  文
丙○○竊盜，累犯，處有期徒刑伍月；又竊盜，累犯，處有期徒
刑肆月。應執行有期徒刑捌月。
    事  實
一、丙○○前於民國九十四年間因犯詐欺取財罪，經臺灣板橋地
    方法院以九十四年度訴字第一七八九號刑事判決判處有期徒
    刑三月，嗣經臺灣高等法院以九十四年度上訴字第三七九八
    號刑事判決，撤銷原判決並改判有期徒刑七月確定；又因犯
    常業竊盜罪，經本院以九十四年度易字第一七九號刑事判決
    判處有期徒刑一年二月確定。上開二罪經臺灣高等法院以九
    十五年度聲字第一○五二號裁定定應執行刑有期徒刑一年八
    月，於九十五年十一月七日縮短刑期執行完畢。詎其仍不知
    悛悔，竟意圖為自己不法之所有，於九十五年十二月二十五
    日十時十分至十五分之間，在臺北市○○區○○街一號臺灣
    大學醫學院附設醫院舊院區一樓之四一○三號病房內，徒手
    竊取乙○○置放在四一○三之一號病床旁桌上之手錶一支，
    以及甲○○所有置於四一○三之二號病床旁桌上之手錶一支
    、現金新臺幣（下同）二百元、ＯＫＷＡＰ手機一支及充電
    器一個、ＳＯＮＹ　ＰＳＰ遊戲機一臺、ＭＰ３隨身聽一臺
    。後又於同日十一時，在該院區二樓之四二一九號病房內，
    徒手竊取丁○○所有置於四二一九之二號病床旁桌子抽屜內
    之現金五百元。嗣經四二一九號病房內之看護張宏英察覺後
    ，報請院內之警衛當場逮捕丙○○，並在其身上取出上開竊
    取之物品後，始查悉上情。
二、案經被害人甲○○、乙○○訴由臺北市政府警察局中正第一
    分局報請臺灣臺北地方法院檢察署檢察官偵查起訴，並經本
    院合議庭裁定由受命法官獨任進行簡式審判程序。
    理  由
一、訊據被告丙○○對於上開竊盜之犯罪事實坦承不諱，核與告
    訴人甲○○與乙○○指訴之情節相符（偵查卷第十一頁至第
    十四頁），並經證人即被害人丁○○之配偶蔡詠綺，以及證
    人張宏英分別證述明確（偵查卷第九頁至第十頁、第十五頁
    至第十六頁），此外並有贓物認領保管單三紙、照片三幀附
    卷可稽（偵查卷第二十五頁至第二十七頁、第三十四頁至第
    三十六頁）。被告上開任意性之自白，經前揭證據補強後，
    應認與事實相符，而得作為認定被告犯罪之證據。本案事證
    明確，被告犯行堪以認定，應依法論科。
二、核被告在四一○三號病房及四二一九號病房內所為，分別係
    犯刑法第三百二十條第一項之竊盜罪。被告在四一○三號病
    房內竊取告訴人乙○○與甲○○所有之上開財物，雖侵害不
    同之財產法益，然被告行為之時間緊密、又係在同一病房內
    ，顯係基於同一竊盜犯意下接續之單一行為，則被告以一竊
    盜行為同時竊取二人之物，為一行為而觸犯數罪名之想像競
    合犯，應依刑法第五十五條之規定，從一重處斷。又被告所
    犯上開二次竊盜犯行，犯意各別、侵害不同之法益，應予分
    論併罰。末查被告前於九十四年間因犯詐欺取財罪，經臺灣
    板橋地方法院以九十四年度訴字第一七八九號刑事判決判處
    有期徒刑三月，嗣經臺灣高等法院以九十四年度上訴字第三
    七九八號刑事判決，撤銷原判決並改判有期徒刑七月確定；
    又因犯常業竊盜罪，經本院以九十四年度易字第一七九號刑
    事判決判處有期徒刑一年二月確定；上開二罪經臺灣高等法
    院以九十五年度聲字第一○五二號裁定定應執行刑有期徒刑
    一年八月，於九十五年十一月七日縮短刑期執行完畢等情，
    有臺灣高等法院被告前案紀錄表一份附卷可參，五年以內故
    意再犯本件有期徒刑以上之罪，為累犯，均應依刑法第四十
    七條第一項規定加重其刑。爰審酌被告前所犯常業竊盜罪之
    犯罪態樣，亦係在醫院病房內行竊，此有本院九十四年度易
    字第一七九號刑事確定判決可稽，此次竟又施以相同之手法
    行竊，惡性嚴重、不知悔改，且於醫院病房內行竊，利用住
    院病人身體虛弱之際竊取財物，犯罪手段惡劣、犯罪所生危
    害嚴重，惟被告自警訊、偵查至本院審理中均坦承犯行，態
    度尚可，及其生活狀況與智識程度等一切情狀，分別量處如
    主文所示之刑，並定其應執行之刑。
據上論斷，應依刑事訴訟法第二百七十三條之一第一項、第二百
九十九條第一項前段，刑法第三百二十條第一項、第五十五條、
第五十一條第五款、第四十七條第一項，刑法施行法第一條之一
，判決如主文。
本案經檢察官黃于真到庭執行職務
中　　華　　民　　國　　96　　年　　1 　　月　　19　　日
　　　　　　　　　刑事第七庭  法　官　余明賢
以上正本證明與原本無異。
如不服本判決，應於判決送達後10日內向本院提出上訴狀（應抄
附繕本）。告訴人或被害人如對於本判決不服者，應具備理由請
求檢察官上訴，其上訴期間之計算係以檢察官收受判決正本之日
期為準。
　　　　　　　　　　　　　　　書記官　葉潔如
中　　華　　民　　國　　96　　年　　1 　　月　　19　　日
附錄本案論罪科刑法條全文
中華民國刑法第320條第1項
意圖為自己或第三人不法之所有，而竊取他人之動產者，為竊盜
罪，處5年以下有期徒刑、拘役或新臺幣1萬5,000元以下罰金。
